【裁判字號】    99,交聲更,21
【裁判日期】    990928
【裁判案由】    違反道路交通管理處罰條例聲明異議
【裁判全文】
臺灣臺北地方法院交通事件裁定        99年度交聲更字第21號
原處分機關  台北市交通事件裁決所
異  議  人
即受處分人  甲○○
                      樓
上列受處分人因違反道路交通管理處罰條例案件，對於台北市交
通事件裁決所於民國99年4 月7 日所為之處分（原處分案號：北
市裁罰字第裁22-CT0000000號），聲明異議，經本院裁定後，原
處分機關不服本院於民國99年5 月25日所為之裁定（99年度交聲
字第631 號裁定），經台灣高等法院於民國99年7 月8 日以99年
度交抗字第1416號裁定撤銷發回，本院更為裁定如下：
    主  文
異議駁回。
    理  由
一、按汽車駕駛人，行車速度超過規定之最高時速，或低於規定
    之最低時速，處新台幣（下同）1,200 元以上2,400 元以下
    罰鍰，並記違規點數1 點，道路交通管理處罰條例第40條、
    第63條第1 項第1 款定有明文。
二、原處分意旨略以：異議人即受處分人甲○○駕駛車牌號碼CP
    -7268 號自用小客車，於民國98年12月13日14時8 分許，行
    經台二線0.1 公里時，因汽車駕駛人行車速度超過規定最高
    時速20公里以上未滿40公里之違規，為警逕行舉發，爰依道
    路交通管理處罰條例第40條規定，裁處受處分人罰鍰 1,800
    元，並依同條例第63條第1 項記違規點數1 點。
三、異議意旨略以：淡金公路大多速限70公里，而台二線0.1 公
    里處恰為往台北方向與往八里方向之分岔道，受處分人行經
    上開地點時並未注意到往台北方向車道置有「前有測速照相
    」之警告標誌，況且該處縱有該標誌，除誤導駕駛人認知其
    為駛往八里方向之速限，往八里方向之右側車道車輛眾多，
    往往遮擋左側之往台北方向車輛駕駛人之視線，是受處分人
    並無違規之主觀犯意；再警察在道路平坦寬闊、無交通安全
    顧慮之路段釣魚，藉設有速限標誌牌為由，故入人罪，創造
    業績，顯然不符公平正義原則，為此聲明異議。
四、經查：
（一）台北縣政府警察局原對於車牌號碼CP-7268 號自用小客車
      之車主黃思凱舉發上開超速違規，應到案日期為99年2 月
      7 日，經黃思凱於99年2 月5 日前往台北市交通事件裁決
      所申請將本案歸責於駕駛人即本件受處分人甲○○，台北
      市交通事件裁決所為維護受處分人權益，將應到案日期改
      為99 年3月5 日等情，有台北市交通事件裁決所99年2 月
      8 日北市裁管字第9931439800號函、黃思凱申請歸責於駕
      駛人之申請書1 紙在卷可參，是本件辦理歸責之程序尚無
      道路交通管理處罰條例第85條第1 項後段所指逾期未依規
      定辦理歸責之情形，合先敘明。
（二）受處分人駕駛汽車行經上開路段，經員警以雷達測速儀測
      得其時速為76公里，有測速照片1 紙在卷可稽。又該路段
      速限為時速50公里，受處分人違規地點前方210 公尺處設
      有速限50公里及「常有測速照相」之標誌，不分前往八里
      或台北方向，速限均為50公里等節，有台北縣政府警察局
      淡水分局99年5 月14日北縣警淡交裁字第0990015889號函
      所附照片及現場位置圖1 紙在卷可參（本院99年度交聲字
      第631 號卷第18頁），受處分人違規事實明確，其辯稱不
      知該路段速限為何、員警釣魚辦案等語，空言辯解，無足
      採信。
五、綜上所述，受處分人違規事實明確，原處分機關依法裁處受
    處分人罰鍰1,800 元，並記違規點數1 點，核無違誤，本件
    異議為無理由，應予駁回。
據上論斷，應依道路交通案件處理辦法第19條，裁定如主文。
中    華    民    國    99    年    9     月    28    日
                  交通法庭法  官  林欣苑
上正本證明與原本無異。
如不服本裁定，應於裁定送達後5 日內向本院提出抗告狀。
                          書記官  劉英芬
中    華    民    國    99    年    10    月    4     日

司法院資訊處製作；財團法人民間司法改革基金會備份。
